【裁判字號】    98,重訴,142
【裁判日期】    980813
【裁判案由】    侵權行為損害賠償
【裁判全文】
臺灣高雄地方法院民事判決             98年度重訴字第142號
原      告  戊○
訴訟代理人  甲○○
原      告  丙○○
            丁○○
兼前列二人
法定代理人  甲○○
被      告  乙○○
上列當事人間請求侵權行為損害賠償事件，原告提起刑事附帶民
事訴訟（98年度審交附民字第15號），經刑事庭移送前來，本院
於民國98年7 月27日言詞辯論終結，判決如下：
    主  文
被告應分別給付原告戊○新台幣貳佰貳拾伍萬玖仟伍佰柒拾壹元
；給付原告甲○○新台幣陸佰壹拾捌萬零玖佰零柒元；給付原告
丙○○新台幣貳佰參拾陸萬伍仟捌佰柒拾玖元；給付原告丁○○
新台幣貳佰柒拾玖萬貳仟肆佰玖拾參元，及均自民國九十八年四
月二十九日起至清償日止，按週年利率百分之五計算之利息。
本判決於原告戊○、甲○○、丙○○、丁○○，分別以新台幣柒
拾萬元、新台幣貳佰萬元、新台幣柒拾伍萬元、新台幣玖拾萬元
，為被告供擔保後，均得假執行。
    事實及理由
一、被告受合法通知，無正當理由未於言詞辯論期日到場，核無
    民事訴訟法第386條各款所列情形，爰依原告聲請，由其一
    造辯論而為判決。
二、原告起訴主張：被告於民國97年10月4 日凌晨0 時45分許，
    因飲用酒類後，已達不能安全駕駛動力交通工具程度，竟仍
    駕駛車牌號碼8903-JM 號自小客車，沿高雄縣鳳山市○○○
    路由東往西方向行駛，行經該路與南華路有號誌交岔路口處
    時，貿然闖越紅燈，適有被害人吳保興駕駛車牌號碼J9-609
    0 號自小客車，沿南華路由北往南依綠燈直行，亦通過上開
    交叉路口，被告因煞車不及發生碰撞（下稱系爭事故），致
    吳保興因此受有胸腹挫傷合併氣胸、頭面部挫傷併顱內出血
    等傷害，經送醫不治於同日凌晨2 時30分許死亡。原告戊○
    、甲○○、丙○○、丁○○分別為吳保興之母、配偶及子女
    ，甲○○因吳保興死亡支出殯葬費新台幣（下同）359,750
    元，另戊○、甲○○、丙○○、丁○○分別受有634,571 元
    、4,196,157 元、1,240,879 元及1,667,493 元之扶養費損
    失。又原告分別痛失愛子、配偶及父親，精神上至感痛苦，
    被告各應賠償戊○2,000,000 元、甲○○2,000,000 元、丙○○1,500,000 元及丁○○1,500,000 元之精神慰撫金。至
    原告領得之強制汽車責任保險理賠1,500,000 元，應由原告
    均分，各扣抵375,000 元等情。爰依據民法第184 條第1 項
    前段、第2 項前段、第191 條之2 、192 條第1 項、第2 項
    及第194 條等侵權行為損害賠償規定，提起本件訴訟。並聲
    明：(一)被告應分別給付戊○2,259,571 元、甲○○6,180,90
    7 元、丙○○2,365,879 元、丁○○2,792,493 元，及自準
    備書狀繕本送達翌日即98年4 月28日起至清償日止，按週年
    利率5%計算之法定遲延利息。(二)願供擔保，請准予宣告假執
    行。
三、被告未於言詞辯論期日到場，亦未提出任何書狀作何聲明或
    陳述，惟其曾於98年5 月6 日準備程序到場陳稱：伊對原告
    起訴請求之金額均不爭執，但伊無能力給付等語置辯。
四、查，原告主張被告於上開時地因酒醉駕車及闖越紅燈之過失
    行為，致被害人死亡等事實，業經調閱本院刑事庭97年度審
    交易字第581 號刑事卷宗查明屬實，復為兩造所不爭，應堪
    認定。而按，被告駕駛車輛本應注意遵守道路交通號誌之指
    示之規定，遇有交通號誌為紅燈時，表示禁止通行，不得超
    越停止線或進入路口，且依當時情形，天氣狀況晴、夜間有
    照明、路面狀況乾燥無缺陷、無障礙物及視距良好，並無不
    能注意之情事，亦有道路交通事故調查報告表附卷可佐，被
    告疏未注意上情，貿然於酒後駕車闖越紅燈致生系爭事故，
    並導致吳保興受傷後送醫不治死亡，堪認被告對系爭事故之
    發生，確有過失，且其過失行為與吳保興之死亡間具有相當
    因果關係，自應負侵權行為損害賠償之責。
五、按因過失不法侵害他人權利者，應負損害賠償責任，民法第
    184條第1項前段定有明文。次按，不法侵害他人致死者，對
    於支出殯葬費之人，應負損害賠償責任；被害人對於第三人
    負法定扶養義務者，加害人對於該第三人亦應負損害賠償責
    任；不法侵害他人致死者，被害人之父、母、子、女及配偶
    ，雖非財產上之損害，亦得請求賠償相當之金額，民法第19
    2條第1項、第2項、第194條，分別定有明文。查，戊○、甲○○、丙○○、丁○○，分別為吳保興之母、配偶及子女，
    有戶籍謄本在卷可稽，則原告依前開規定請求被告賠償，即
    屬有據。次查，被告對於原告請求之金額均不爭執，業如前
    述，堪認甲○○請求被告賠償其為吳保興死亡所支出之殯葬
    費359,750 元、扶養費4,196,157 元及精神慰藉金2,000,00
    0 元，共計6,555,907 元；戊○請求被告賠償扶養費634,57
    1 元及精神慰藉金2,000,000 元，共計2,634,571 元；丙○○請求被告賠償扶養費1,240,879 元及精神慰撫金1,500,00
    0 元，共計2,740,879 元；丁○○請求被告賠償扶養費1,66
    7,493 元及精神慰撫金1,500,000 元，共計3,167,493 元，
    均屬有據。
六、末按，保險人依本法規定所為之保險給付，視為被保險人損
    害賠償金額之一部分；被保險人受賠償請求時，得扣除之。
    強制汽車責任保險法第32條定有明文。查系爭事故發生後，
    原告已自訴外人國泰世紀產物保險股份有限公司領得強制汽
    車責任保險之保險給付1,500,000 元，依前開規定，該項金
    額應予扣除。而上開金額既係由原告均分領取，則原告請求
    賠償之金額自應分別扣除375,000 元，經扣除後，戊○、甲○○、丙○○、丁○○各得請求被告賠償2,259,571 元、6,
    180,907 元、2,365,879 元及2,792,493 元。
七、綜上所述，戊○、甲○○、丙○○及丁○○本於侵權行為損
    害賠償請求權，請求被告分別給付2,259,571元、6,180,907
    元、2,365,879 元及2,792,493 元，並均自準備書狀繕本送
    達翌日即98年4 月29日起至清償日止，按週年利率5%計算之
    利息，為有理由，應予准許。又本件係屬刑事附帶民事訴訟
    ，既無任何訴訟費用之支出，爰不為訴訟費用之諭知，附此
    敘明。
八、原告陳明願供擔保，請准宣告假執行，經核尚無不合，爰酌
    定相當擔保金額併准許之。
九、本案事證已臻明確，兩造其餘主張陳述及所提之證據，經本
    院審酌後，認與本判決結果無影響，爰不一一論駁，附此敘
    明。
十、結論：本件原告之訴為有理由，並依民事訴訟法第385 條第
    1 項前段、第390 條第1 項，判決如主文。
中    華    民    國    98    年    8     月    13    日
                  民事第五庭  審判長法  官  李昭彥
                                    法  官  洪榮家
                                    法  官  李育信
以上正本係照原本作成。
如不服本判決，應於送達後20日內，向本院提出上訴狀並表明上
訴理由，如於本判決送達前提起上訴者，應於判決送達後10日內
補提上訴理由書（須附繕本）。
中    華    民    國    98    年    8     月    13    日
                                    書記官  林玉珊


司法院資訊處製作；財團法人民間司法改革基金會備份。
